臺灣高雄地方法院刑事判決　　　　　　100年度審訴字第763號
公　訴　人　臺灣高雄地方法院檢察署檢察官
被　　　告　王哲明
上列被告因毒品危害防制條例案件，經檢察官提起公訴（100年
度毒偵字第517號），嗣本院訊問被告後，因被告就其被訴事實
為有罪之陳述，經詢問被告及檢察官之意見後，合議庭裁定由受
命法官依簡式審判程序獨任審理，並判決如下：
    主  文
王哲明施用第一級毒品，累犯，處有期徒刑壹年。又施用第二級
毒品，累犯，處有期徒刑伍月。應執行有期徒刑壹年肆月。
    事實及理由
一、本件被告王哲明所犯均為死刑、無期徒刑、最輕本刑為3年
    以上有期徒刑以外之罪，其於審判程序中就被訴事實為有罪
    之陳述，經本院告知簡式審判程序之旨，並聽取當事人意見
    後，認宜進行簡式審判程序，爰依刑事訴訟法第273條之1第
    1 項規定，裁定進行簡式審判程序，合先敘明。又簡式審判
    程序之證據調查，依刑事訴訟法第273條之2規定，不受同法
    第159條第1項審判外陳述排除之限制，再被告對於卷內之各
    項證據亦不爭執證據能力（本院卷第37頁背面、第38頁），
    故卷內所列之各項證據，自得作為證據，先予敘明。
二、本件犯罪事實及證據，除證據部分補充「被告於本院審理中
    之自白」外，餘均引用附件檢察官起訴書所載。
三、按犯毒品危害防制條例第10條之罪，經觀察、勒戒後，認無
    繼續施用毒品之傾向，應即釋放，並為不起訴處分；認有繼
    續施用毒品之傾向者，應由檢察官聲請法院裁定令入戒治處
    所施以強制戒治，至無繼續戒治之必要，強制戒治期滿，應
    即釋放，由檢察官為不起訴處分。經觀察勒戒、強制戒治執
    行完畢釋放後，5年內再犯第10條之罪，依93年1月9日修正
    施行之毒品危害防制條例第23條第2項規定意旨，應由檢察
    官偵查起訴。又依修正後之規定，僅限於「初犯」及「5年
    後再犯」二種情形，始應先經觀察、勒戒或強制戒治程式。
    倘被告於5年內已再犯，經依法追訴處罰，縱其第3次（或第
    3次以上）再度施用毒品之時間，在初犯經觀察、勒戒或強
    制戒治執行完畢釋放5年以後，已不合於「5年後再犯」之規
    定，且因已於「5年內再犯」，顯見其再犯率甚高，原實施
    觀察、勒戒或強制戒治，已無法收其實效，即應依該條例第
    10條處罰（最高法院97年度第5次刑事庭會議決議參照）。
    是本件被告係在初犯施用毒品犯行，於89年10月17日強制戒
    治之執行完畢釋放5年內，於90年間再犯毒品危害防制條例
    第10條之罪，是依前開說明，縱其本件犯罪，係在經強制戒
    治執行完畢5年後所為，仍應依法論科，併予敘明。
四、核被告王哲明所為2 次犯行，係犯毒品危害防制條例第10條
    第1 項之施用第一級毒品罪及同條第2 項之施用第二級毒品
    罪。被告因施用而持有海洛因、甲基安非他命之低度行為，
    應為施用之高度行為所吸收，均不另論罪。又被告所犯上開
    2 罪，犯意各別，罪質各異，行為互殊，應予分論併罰。又
    被告有起訴書犯罪事實欄所載之犯罪前科及執行情形，有臺
    灣高等法院被告前案紀錄表1 份在卷可查，其於上開有期徒
    刑執行完畢後5 年內，故意再犯本件有期徒刑以上之2 罪，
    均為累犯，爰均依刑法第47條第1 項之規定加重其刑。審酌
    被告前經觀察勒戒及強制戒治執行完畢，然仍未戒除毒癮，
    顯見其意志不堅，惟念其施用毒品之行為，究屬戕害自己身
    心，尚未危害他人，於本院審理時已坦認犯行，態度尚可，
    及其經濟狀況、智識程度、犯罪動機、手段等一切情狀，分
    別量處如主文所示之刑，並定其應執行之刑，以示懲儆。又
    本院審酌上情，認被告以量處如主文所示之刑，已足以達罰
    當其罪之目的，並令被告心生警惕之效果，檢察官就施用第
    一級毒品部分求處有期徒刑1 年1 月，施用第二級毒品部分
    求處有期徒刑6 月，並定應執行有期徒刑1 年6 月等語，稍
    嫌過重，併此敘明。
據上論斷，應依刑事訴訟法第273條之1第1項、第299條第1項前
段、第310條之2、第454條第2項，毒品危害防制條例第10條第1
項、第2項，刑法第11條前段、第47條第1項、第51條第5款，判
決如主文。
本案經檢察官王清海到庭執行職務。
中    華    民    國    100     年    5   月    26    日
                  刑事第十庭   法  官  張  震
以上正本證明與原本無異。
如不服本判決應於收受判決後10日內向本院提出上訴書狀，並應
敘述具體理由。其未敘述上訴理由者，應於上訴期間屆滿後20日
內向本院補提理由書(均須按他造當事人之人數附繕本)「切勿逕
送上級法院」。
中    華    民    國    100     年    5   月    26    日
                               書記官  邱家銘
附錄本判決論罪科刑之法條：
毒品危害防制條例第10條
施用第一級毒品者，處6月以上5年以下有期徒刑。
施用第二級毒品者，處3年以下有期徒刑。
附件：
臺灣高雄地方法院檢察署檢察官起訴書
                                    100年度毒偵字第517號
    被      告  王哲明  男  37歲（民國○○年○○月○日生）
                        住高雄市○○區○○街223巷60號
                        國民身分證統一編號：Ｚ000000000號
上列被告因違反毒品危害防制條例案件，已經偵查終結，認應該
提起公訴，茲將犯罪事實及證據並所犯法條分敘如下：
          犯罪事實
一、王哲明前因施用毒品案件，經法院裁定令入戒治處所執行強
    制戒治、停止戒治、撤銷停止戒治，於民國89年10月17日強
    制戒治執行完畢釋放，復於上開強制戒治執行完畢釋放後5
    年內，因施用毒品案件，經本署檢察官提起公訴並聲請強制
    戒治，強制戒治部分於90年12月7日停止戒治釋放，起訴部
    分經法院判決判處有期徒刑10月確定。復因強盜案件，經法
    院判決有期徒刑7年6月確定，上開案件經減刑並合併定應執
    行刑為7年10月確定，於97年3月4日縮短刑期假釋出監，於
    98年4月10日假釋期滿未經撤銷視為執行完畢。詎猶不知悔
    改並戒除毒癮，竟基於施用第一級毒品海洛因及第二級毒品
    之犯意，於99年9月17日為警採尿前回溯72小時及96小時內
    之某時(不含公權力拘束時間)，於不詳處所，以不詳方式分
    別施用第一級毒品海洛因及第二級毒品甲基安非他命各1次
    ，嗣因形跡可疑，於99年9月17日15時30分許，在高雄市○
    ○區○○路與大順路口為警攔檢盤查，並經其同意採集尿液
    送驗，結果呈可待因、嗎啡及甲基安非他命陽性反應，而查
    悉上情。
二、案經高雄市政府警察局三民第二分局報請偵辦。
        證據並所犯法條
一、證據清單
    ┌───┬─────────┬────────────┐
    │編號  │      證據清單    │      待證事實          │
    ├───┼─────────┼────────────┤
    │（一）│被告王哲明於警詢之│被告王哲明自願同意採尿送│
    │      │供述。            │驗之事實。              │
    ├───┼─────────┼────────────┤
    │（二）│高雄市立凱旋醫院濫│證明被告王哲明所採集之尿│
    │      │用藥物檢驗報告(檢 │液經送驗，結果呈可待因及│
    │      │體編號：H-400)、  │嗎啡及甲基安非他命陽性反│
    │      │毒品案件尿液送驗編│應，足證被告確有施用第一│
    │      │號與真實姓名對照表│級毒品海洛因及第二級毒品│
    │      │(檢體編號：H-400) │甲基安非他命之行為。    │
    │      │各1紙。           │                        │
    ├───┼─────────┼────────────┤
    │（三）│本署刑案資料查註紀│1.被告前因施用毒品案件，│
    │      │錄表、全國施用毒品│  經強制戒治執行完畢釋放│
    │      │案件紀錄表、受觀察│  後5年內，又因施用毒品 │
    │      │勒戒人毒品及前科紀│  案件經法院判處有期徒刑│
    │      │錄簡列表、矯正簡表│  確定，再犯本件施用毒品│
    │      │。                │  之犯行                │
    │      │                  │2.被告有犯罪事實欄之前案│
    │      │                  │  ，而構成累犯之事實    │
    └───┴─────────┴────────────┘
二、核被告所為，係犯毒品危害防制條例第10條第1項施用第一
    級毒品罪及第二項施用第二級毒品罪嫌，其為施用而持有毒
    品海洛因之低度犯行，為施用之高度犯行所吸收，不另論罪
    。被告所為上開二罪，犯意各別，行為互異，請分論併罰。
    又被告於有期徒刑執行完畢5年內，復犯本件有期徒刑以上
    之罪，為累犯，請依刑法第47條之規定加重其刑。
三、依毒品危害防制條例第23條第2項、刑事訴訟法第251條第1
    項提起公訴。
  此  致
臺灣高雄地方法院
中    華    民    國   100    年    2     月    23    日
                              檢  察  官  楊  婉  莉
上正本證明與原本無異
中    華    民    國   100    年    3     月    4     日
                              書記官
所犯法條
毒品危害防制條例第10條
施用第一級毒品者，處 6 月以上 5 年以下有期徒刑
施用第二級毒品者，處 3 年以下有期徒刑。